臺灣高等法院臺中分院民事裁定　100年度抗字第376號
抗　告　人　何　剛
上列抗告人因與相對人陳毓珍間損害賠償事件聲請法官迴避，對
於民國一００年七月二十一日臺灣苗栗地方法院所為裁定（一０
０年度聲字第五一號），提起抗告，本院裁定如下：
    主  文
抗告駁回。
抗告訴訟費用由抗告人負擔。
    理  由
一、本件抗告人聲請意旨略以：伊與相對人間損害賠償事件，分
    由原法院黃怡玲法官審理，訴訟至今，黃法官於庭審中，對
    於相對人之請求與聲請，均立即接受，並竭盡全力協助調查
    ，對於其應負之義務，從不追究，復對於伊聲請追究，亦不
    理會，且對伊相關查證聲請，完全不予聞問，亦不附正當理
    由駁回，反倒先設定即便證明是真的，法官也早已有心證，
    足認黃法官執行職務有偏頗之虞，為此依民事訴訟法第三十
    三條第一項第二款聲請迴避等語。
二、按法官有民事訴訟法第三十二條所定以外之情形，足認其執
    行職務有偏頗之虞者，當事人得聲請法官迴避，觀諸同法第
    三十三條第一項第二款規定固明，惟以法官有應自行迴避而
    不自行迴避以外之情形，足認其執行職務有偏頗之虞，據而
    聲請法官迴避者，應以法官對於訴訟標的有特別利害關係，
    或與當事人之一造有密切之交誼或嫌怨，或基於其他情形，
    客觀上足疑其為不公平之審判者為其原因事實，若僅憑當事
    人之主觀臆測，或不滿意法官進行訴訟遲緩，或認法官指揮
    訴訟欠當，則不得謂其有偏頗之虞。且此種迴避原因，依同
    法第三十四條第二項、第二百八十四條規定，應提出能即時
    調查之證據，自聲請之日起三日內釋明之。經查抗告人所執
    上開聲請法官迴避之事由，均係就承辦法官，於審理原法院
    九十九年度簡上字第三五號損害賠償事件，所為訴訟指揮、
    闡明、發問或曉諭加以指摘，而在主觀上猜測承審法官有偏
    頗之虞，尚非在客觀上有何足令人疑其為不公平審判之情事
    ，揆諸前揭說明，自不得據為聲請迴避之原因。此外，抗告
    人提起本件聲請後，復未據提出其他能供即時調查之證據，
    以釋明承辦法官於該件訴訟，有何特別利害關係，或與當事
    人之一造有何交誼或嫌怨等事實存在，則其徒憑上開主張而
    聲請法官迴避，自無理由，應予駁回。原法院因而裁定駁回
    抗告人請求承審法官迴避之聲請，經核於法並無不合。抗告
    意旨猶執陳詞，指摘原裁定不當，求予廢棄，為無理由，應
    予駁回。
三、據上論結，本件抗告為無理由。爰依民事訴訟法第四百九十
    五條之一第一項、第四百四十九條第一項、第九十五條、第
    七十八條，裁定如主文。
中    華    民    國   100    年    8     月    25    日
                民事第五庭    審判長法  官  李寶堂
                                    法  官  古金男
                                    法  官  王重吉
以上正本係照原本作成。
不得再抗告。
                                    書記官  瑞芳
中    華    民    國   100    年    8     月    25    日
                                                      Ｓ